【裁判字號】    97,易,1007
【裁判日期】    971003
【裁判案由】    竊盜等
【裁判全文】
臺灣高雄地方法院刑事判決              97年度易字第1007號
公  訴  人  臺灣高雄地方法院檢察署檢察官
被      告  甲○○
                      (
上列被告因竊盜案件，經檢察官提起公訴（97年度偵字第17948
號、第19219 號、第19234 號），本院依簡式審判程序審理，判
決如下：
    主  文
甲○○犯踰越牆垣竊盜罪，累犯，處有期徒刑捌月；又犯竊盜未
遂罪，共貳罪，均累犯，各處有期徒刑肆月。應執行有期徒刑壹
年貳月。
    事  實
一、甲○○前於(1)民國92年間，因犯竊盜案件，經本院以92年度
    易字第2013號判處有期徒刑1 年6 月確定；(2)95年間，因竊
    盜、違反毒品危害防制條例案件，經本院分別以95年度簡上
    字第626 號、95年度訴字第1456號判處有期徒刑6 月、10月
    確定，復以96年度聲字第1466號裁定定應執行有期徒刑1 年
    3 月。上開(1)、(2)案件接續執行，嗣因合於減刑條件，復經
    本院以96年度聲減字第3128號裁定減刑，甫於97年1 月21日
    縮刑期滿執行完畢。詎猶不知悔改，竟基於意圖為自己不法
    之所有，分別於下列時、地為下列之行為：
(一)、於97年5 月18日下午4 時10分許，騎乘車號GH6 –895 號機
    車，前往高雄縣仁武鄉○○路329 之7 號「優盛油封實業有
    限公司」（下稱優盛公司）工廠之圍牆外，趁假日優盛公司
    無人上班之際，翻越上開防有防閑作用之圍牆，進入上開公
    司內，徒手竊取優盛公司所有置放在屬廠區範圍防火巷架上
    之鋁製模具約552 個，得手後以袋子盛裝，再以上開機車載
    運離去現場。嗣於同日下午6 時許，將上開鋁製模具載至高
    雄縣仁武鄉○○○路12號之「立昌五金行」，以每公斤45元
    之價格出售予經營該五金回收場之乙○○○（所涉故買贓物
    部分，另行審結），得款新臺幣6 千元，供己花用。
(二)、於97年5 月31日凌晨3 時許，騎乘上開車號之機車，至高雄
    縣仁武鄉○○路100 號之「台灣塑膠工業股份有限公司（下
    稱台塑公司）仁武廠」，見四下無人，認有機可趁，乃由大
    門進入台塑公司內，而在該公司內之福利大樓後方，著手竊
    取台塑公司所有之白鐵製水溝蓋1 個之際，為該公司在外巡
    邏之警衛發現，甲○○急忙翻越圍牆，旋即騎乘其置放在牆
    外之上開機車逃離而未得逞。嗣經警衛記下車牌號碼後，報
    警處理，始循線查悉上情。
(三)、於97年6 月14日下午1 時10分許，騎乘上開車號之機車行經
    高雄縣內門鄉○○村○○街59號丙○○住處，見丙○○所持
    有之冷氣機1 台（為丙○○之客戶所有，委由丙○○修繕）
    置放在上址住處之圍牆旁，見無人看管，乃徒手竊取該台冷
    氣機，甫將該台冷氣機搬至上址住處圍牆上，尚未得手之際
    ，適丙○○返家發現而加以阻止，並與甲○○發生拉扯，致
    丙○○受有右手第四指撕裂傷、左胸部挫傷之傷害（傷害部
    分，未據告訴），甲○○旋即騎乘上開車號之機車逃離現場
    。嗣丙○○報警處理，而查知上情。
二、案經優盛油封實業有限公司、台灣塑膠工業股份有限公司分
    別訴由高雄縣政府警察局仁武分局報請臺灣高雄地方法院檢
    察署檢察官偵查起訴。
    理  由
一、本件被告甲○○所犯係死刑、無期徒刑、最輕本刑為3 年以
    上有期徒刑以外之罪，其於準備程式就上揭被訴事實為有罪
    之陳述，經告知簡式審判程式之旨，並聽取其與公訴人之意
    見後，改依簡式審判程序審理。
二、訊據被告對於上揭犯罪事實，均坦承不諱，核與證人即優盛
    公司負責人丁○○、台塑公司員工謝智傑、被害人丙○○指
    訴之情節大致相符，並有優盛公司遺失模具明細表1 紙、優
    盛公司監視器錄影畫面翻拍照片3 幀、台塑公司仁武廠監視
    器錄影畫面翻拍照片1 幀、現場照片3 幀附卷足稽。是依上
    開卷附之各項文書、證物等補強證據，已足資擔保被告於本
    院審理中所為之上開任意性自白之真實性，堪信為真實。本
    件事證明確，被告犯行，均堪予認定，應依法論罪科刑。
三、核被告所為：(1)事實欄一之(一)部分，係犯刑法第321 條第1
    項第2 款之踰越牆垣竊盜罪；(2)事實欄二之(二)、(三)部分，係
    犯刑法第320 條第3 項、第1 項之竊盜未遂罪。所犯上開3
    次竊盜罪，犯意個別，行為互殊，應分論併罰。又被告前已
    有如事實欄一所載之刑事前科紀錄，甫於97年1 月21日縮刑
    期滿執行完畢等情，有臺灣高等法院被告前案紀錄表1 份在
    卷可佐，其於有期徒刑執行完畢後，5 年內故意再犯本件有
    期徒刑以上之罪，均為累犯，各應依刑法第47條第1 項之規
    定加重其刑。又被告雖著手於上開事實欄一之(二)、(三)所載竊
    盜行為之實行，惟均尚未得逞，為未遂犯，爰依刑法第25條
    第2 項規定，按既遂犯之刑減輕之，並依刑法第71條第1項
    規定，先加後減其刑。爰審酌被告正值青壯之年，不思以正
    當方式獲取財物，為逞私慾，竟徒手竊取他人財物，造成被
    害人財產之損失，惡性非輕，惟念被告犯後坦承犯行，犯罪
    後態度尚佳，雖著手於上開事實欄一之(二)、(三)竊盜犯行，惟
    尚未既遂，並考量被告所竊取財物之價值等一切情狀，分別
    量處如主文所示之刑，並定其應執行之刑，以示懲儆。
四、至起訴意旨雖認被告甲○○有竊盜前科，再犯本件3 次竊盜
    罪，且於本案前復有其他竊盜犯行，現由法院審理中，顯見
    被告有竊盜之犯罪習慣，僅藉刑之執行尚不足以根絕其惡性
    ，應依竊盜犯贓物犯保安處分條例第3 條第1 項第1 款之規
    定，諭知於刑之執行前，令入勞動場所強制工作。惟按保安
    處分係針對受處分人將來之危險性所為之處置，以達教化、
    治療之目的，為刑罰之補充制度。我國現行刑法採刑罰與保
    安處分雙軌制，係在維持行為責任之刑罰原則下，為協助行
    為人再社會化之功能，以及改善行為人潛在之危險性格，期
    能達成根治犯罪原因、預防犯罪之特別目的。是保安處分中
    之強制工作，旨在對嚴重職業性犯罪及欠缺正確工作觀念或
    無正常工作因而犯罪者，強制其從事勞動，學習一技之長及
    正確之謀生觀念，使其日後重返社會，能適應社會生活。保
    安處分之措施亦含社會隔離、拘束身體自由之性質，其限制
    人民之權利，實與刑罰同，本諸法治國家保障人權之原理及
    刑法之保護作用，其法律規定之內容，應受比例原則之規範
    ，使保安處分之宣告，與行為人所為行為之嚴重性、行為人
    所表現之危險性，及對於行為人未來行為之期待性相當。刑
    法第90條及竊盜犯贓物犯保安處分條例第3 條第1 項關於強
    制工作之規定，均係本於上開意旨制定，而由法院視個案中
    行為人之危險性格，依職權決定應否交付強制工作，以達保
    安處分之特別預防之目的（大法官釋字第471 號解釋參照）
    。經查，本件被告雖為3 次竊盜犯行，惟其中2 次均係屬未
    遂，已如前述。且本件被告之犯行，經本院分別判處有期徒
    刑8 月、4 月、4 月，，並定應執行有期徒刑1 年2 月，已
    屬適當。而被告先前多次竊盜前科，其行為時間分別在92、
    95年間，各次犯行相隔約近3 年間，尚難遽認被告已有犯罪
    之習慣，或因遊蕩或懶惰成習而犯罪。綜上，本件應認上開
    對被告宣告徒刑即足以收矯治之效，尚無另行宣告令其入勞
    動處所強制工作之保安處分之必要，附此敘明。
據上論斷，應依刑事訴訟法第273 條之1 第1 項、第284 條之1
、第299 條第1 項前段，刑法第321 條第1 項第2 款、第320 條
第3 項、第1 項、第25條第2 項、第47條第1 項、第51條第5款
，刑法施行法第1 條之1 ，判決如主文。
本案經檢察官黃子宜到庭執行職務。
中    華    民    國    97    年    10    月    3     日
                  刑事第五庭    法  官  李殷君
以上正本證明與原本無異。
如不服本判決應於收受本判決後10日內向本院提出上訴書狀，並
應敘述具體理由，如未敘述上訴理由者，應於上訴期間屆滿後20
日內補提理由書狀於本院（均須按他造當事人之人數附繕本）「
切勿逕送上級法院」。
中    華    民    國    97    年    10    月    7    日
                                書記官  李文廣
附錄本院決論罪科刑法條全文：
中華民國刑法第320條
意圖為自己或第三人不法之所有，而竊取他人之動產者，為竊盜
罪，處5 年以下有期徒刑、拘役或5 百元以下罰金。
意圖為自己或第三人不法之利益，而竊佔他人之不動產者，依前
項之規定處斷。
前二項之未遂犯罰之。
中華民國刑法第321條
犯竊盜罪而有左列情形之一者，處六月以上、五年以下有期徒刑
：
一、於夜間侵入住宅或有人居住之建築物、船艦或隱匿其內而犯
    之者。
二、毀越門扇、牆垣或其他安全設備而犯之者。
三、攜帶兇器而犯之者。
四、結夥三人以上而犯之者。
五、乘火災、水災或其他災害之際而犯之者。
六、在車站或埠頭而犯之者。
前項之未遂犯罰之。


司法院資訊處製作；財團法人民間司法改革基金會備份。
